臺灣彰化地方法院刑事判決　　　　　　　100年度訴字第487號
公　訴　人　臺灣彰化地方法院檢察署檢察官
被　　　告　王百祿
上列被告因違反毒品危害防制條例案件，經檢察官提起公訴（
100年度毒偵字第461號），本院依簡式審判程序判決如下：
    主   文
王百祿施用第一級毒品，處有期徒刑柒月，扣案之注射針筒壹支
沒收。
    事   實
一、王百祿前因施用毒品案件，經法院裁定送觀察、勒戒後，因
    認無繼續施用毒品之傾向，於民國88年8月3日執行完畢釋放
    ，並由臺灣彰化地方法院檢察署檢察官於88年8月10日以88
    年度偵字第5782號為不起訴處分確定。其又於89年間，因施
    用毒品案件，經觀察、勒戒後，認有繼續施用毒品之傾向，
    由本院裁定令入戒治處所施以強制戒治一年，強制戒治部分
    ，於90年7月21日停止戒治付保護管束期滿未經撤銷，而認
    強制戒治執行完畢。起訴部分，經本院以89年度訴字第882
    號刑事判決就施用第一級毒品部分，判處有期徒刑8月；就
    施用第二級毒品部分，判處有期徒刑5月，並定應執行有期
    徒刑1年確定。後再因施用毒品案件，再經檢察官提起公訴
    並聲請強制戒治，強制戒治部分，於92年7月9日執行完畢釋
    放。起訴部分，經本院以91年度訴字第738號刑事判決就施
    用第一級毒品部分，判處有期徒刑1年；就施用第二級毒品
    部分，判處有期徒刑6月，並定應執行有期徒刑1年4月確定
    。上開案件接續執行，於93年8月10日因縮短刑期假釋出監
    ，於94年2月5日因假釋期間保護管束期滿未經撤銷，視執行
    完畢。詎猶不知悔改，復基於施用第一級毒品海洛因之犯意
    ，於100年2月15日下午15時25分許，在彰化縣大村鄉○○路
    47之1號A4室內，以將第一級毒品海洛因摻水置入針筒內注
    射手臂之方式，施用第一級毒品海洛因1次。嗣於同日下午
    15時30分許，為警持搜索票在前揭處所搜索查獲，扣得其所
    有且供其施用海洛因所用之注射針筒1支，並經採集其尿液
    採驗，結果呈毒品可待因、嗎啡陽性反應。
二、案經彰化縣警察局溪湖分局報告臺灣彰化地方法院檢察署檢
    察官偵查起訴。
    理  由
一、本案被告王百祿所犯係死刑、無期徒刑、最輕本刑為3年以
    上有期徒刑以外之罪，其於準備程序就前揭被訴事實為有罪
    之陳述，經受命法官告知簡式審判程序之旨，並聽取其與公
    訴人之意見後，本院認無不得或不宜改依簡式審判程序進行
    之處，爰依刑事訴訟法第273條之1第1項、第284條之1，裁
    定本案由受命法官獨任進行簡式審判程序，合先敘明。
二、上揭前揭犯罪事實，業據被告王百祿於警詢、偵查時及本院
    行準備程序與審理中，坦承不諱，且經警採其尿液送驗結果
    ，呈毒品可待因、嗎啡陽性反應，有詮昕科技股份有限公司
    濫用藥物尿液檢驗報告（原樣編號：G-038、報告編號：000
    00000）及彰化縣警察局溪湖分局委託檢驗尿液代號與真實
    姓名對照認證單各1紙附卷可稽，且有注射針筒1支扣案可佐
    ，足認被告之自白與事實相符，可以採信。是被告確為上開
    施用第一級毒品海洛因之犯行，足以認定。
三、按依毒品危害防制條例第20條第2 項規定觀察、勒戒或強制
    戒治執行完畢釋放後，5 年後再犯第10條之罪者，適用本條
    前二項之規定；又經觀察、勒戒或強制戒治執行完畢釋放後
    ，5 年內再犯第10條之罪者，應由檢察官偵查起訴，毒品危
    害防制條例第20條第3 項、第23條第2 項分別定有明文。而
    參酌該條例第20條第3 項立法理由：「觀察、勒戒或強制戒
    治後5 年後再犯者，顯見前所實施之觀察、勒戒或強制戒治
    已足以遮斷其施用毒品之癮，為期自新及協助其斷除毒癮，
    對此5 年後再犯者爰明定仍適用初犯之規定，先經觀察勒戒
    、強制戒治之程序」及第23條第2 項之立法理由：「經觀察
    、勒戒或強制戒治後5 年內再犯者，其再犯率甚高，原據以
    實施之觀察勒戒及強制戒治既已無法收其實效，爰施以刑事
    處遇」，足見5 年後再犯者，應再適用觀察、勒戒程序，係
    因前所實施之觀察、勒戒或強制戒治已足以遮斷其施用毒品
    之癮，致5 年內未再犯，故再予其自新機會，重啟觀察、勒
    戒程序；如觀察、勒戒或強制戒治執行完畢釋放後5 年內曾
    再犯施用毒品案件，且於再犯後5 年內復有施用毒品犯行，
    則之前戒毒程序顯未能有效遮斷其施用毒品之癮，依前開立
    法意旨，自無再施以觀察、勒戒之必要，應由檢察官偵查起
    訴（最高法院95年度第7 次、97年度第5 次刑事庭會議決議
    參照）。查被告初犯施用毒品案件，經觀察、勒戒執行完畢
    釋放日係88年8月3日，而本次公訴人起訴被告施用第一級毒
    品之犯罪時間為100年2月15日，雖距離前述觀察、勒戒執行
    完畢釋放日已逾5年，然被告於前述觀察、勒戒執行完畢釋
    放日後5年內，即曾因再犯施用毒品案件，經本院以89年度
    訴字第882號刑事判決就施用第一級毒品部分，判處有期徒
    刑8月；就施用第二級毒品部分，判處有期徒刑5月，並定應
    執行有期徒刑1年確定。後再因施用毒品案件，再經檢察官
    提起公訴並聲請強制戒治，強制戒治部分，於92年7月9日執
    行完畢釋放。起訴部分，經本院以91年度訴字第738號刑事
    判決就施用第一級毒品部分，判處有期徒刑1年；就施用第
    二級毒品部分，判處有期徒刑6月，並定應執行有期徒刑1年
    4月確定，有臺灣高等法院被告前案紀錄表在卷可按，則揆
    諸前開說明，公訴人就被告本案施用毒品之犯行提起公訴，
    核無違誤，自應由本院依法判決。
四、查海洛因係毒品危害防制條例所定之第一級毒品，不得非法
    持有、施用。核被告所為，係犯毒品危害防制條例第10條第
    1項之施用第一級毒品罪。其為供施用毒品海洛因而持有之
    低度行為，為其施用之高度行為所吸收，不另論罪。。爰審
    酌被告曾因施用毒品經多次觀察、勒戒及強制戒治後後，猶
    未能深切體認毒品危害己身之鉅，及早謀求脫離毒害之道，
    反而伺機再犯，未見有何收斂、警惕之意，無視於毒品對於
    自身健康之戕害及國家對於杜絕毒品犯罪之禁令，自有使其
    接受相當時期監禁以敦化性情之必要，惟念及被告於犯後尚
    能坦承犯行，且施用毒品固戕害個人健康至深，然就他人權
    益之侵害仍屬有限，及其犯罪之動機、目的、手段、智識程
    度等一切情狀，量處如主文所示之刑。又扣案之注射針筒係
    被告所有，且供其施用海洛因所用之物，業據被告供明在卷
    ，爰依法併予宣告沒收。
據上論斷，應依刑事訴訟法第273條之1第1項、第299條第1項前
段，毒品危害防制條例第10條第1項，刑法第11條前段、第38條
第1項第2款，判決如主文。
本案經檢察官朱健福到庭執行職務。
中    華    民    國   100    年    4    月    29    日
                  刑事第三庭         法  官  洪志賢
以上正本證明與原本無異。
如不服本判決應於收受判決後10日內向本院提出上訴書狀，並
應敘述具體理由。其未敘述上訴理由者，應於上訴期間屆滿後
20日內向本院補提理由書(均須按他造當事人之人數附繕本)
「切勿逕送上級法院」。
中    華    民    國   100    年    4    月    29    日
                                     書記官  許億先
附錄本案論罪科刑法條全文：
毒品危害防制條例第10條
施用第一級毒品者，處 6 月以上 5 年以下有期徒刑。
施用第二級毒品者，處 3 年以下有期徒刑。